## Maximiliano Federico Scocozza Meza

Planificación estratégica & Investigación social

Fecha de nacimiento Oct. 31 1989 Nacionalidades Argentino y Francés

Dirección Soler 4227, CABA, Argentina

Cel. 54 11 15 6759 9457

E-mail Scocozza.Maximiliano@gmail.com
Web MaximilianoScocozza.github.io



Economista e investigador social apasionado por el diseño, la naturaleza y la tecnología. Experiencia tanto en corporaciones multinacionales como en planificación estratégica gubernamental. Éxito comprobado en la implementación de transiciones organizacionales hacia la digitalización y la gestión por resultados. Experiencia en diseño de servicios, análisis de mercado de consumo masivo, comprensión del consumidor, desarrollo comercial, estrategia y negociación, liderazgo de equipos y coaching. Concentré mis estudios en la toma de decisiones y la adopción masiva de tecnologías de la información y comunicación. Conectando tecnología y datos con las necesidades de las personas.

#Research #Insight #SocialInnovation #SmartCities #TechGeek #DataViz #OpenData #DesignThinking

### **Estudios:**

**Universidad Pompeu Fabra** – 2019 - Posgrado en Diseño y Evaluación de proyectos **Universidad de Barcelona** – 2018 - Máster en Sociología - Research & Innovación **Universidad Pompeu Fabra** – 2017 - Seminario: Big Data & Social Media analysis **Universidad del CEMA** – 2011 - Licenciatura en Economía

### **Experiencia laboral:**

# Gobierno de la Ciudad de Buenos Aires (www.buenosaires.gob.ar)

Secretaría de Planificación, Evaluación y Coordinación de Gestión

Director General - Dirección General de Evaluación y Calidad - abr 2020 - actualidad

Jefe de Gabinete - Dirección General de Calidad - ago 2019 - mar 2020

Coordinación y articulación de las actividades de Evaluación de Impacto, Relevamientos de información con foco en la experiencia de usuario y Diseño y monitoreo de indicadores de Calidad de servicios.

Gerente de Gestión de la Información - Dirección General de Calidad - mar 2019 - ago 2019

Desarrollo del plan de recopilación de datos, estructuración, exploración y análisis de la información requerida para la construcción de indicadores de Calidad de los Servicios Públicos.

Asesor en inteligencia de datos - Gabinete de la Secretaría - ene 2019 - mar 2019

Asesoramiento en inteligencia de datos y articulación entre múltiples áreas de gobierno a través de facilitación de mesas de trabajo.

Líder de proyecto - Dirección General de Planificación - mar 2018 - dic 2018

### Johnson & Johnson Argentina (www.jnj.com)

Ejecutivo de desarrollo de negocios - B2B canal tradicional - mar 2016 - sep 2016 Coordinador contribuciones y voluntariado - mar 2013 - sep 2016 Asistente de desarrollo de negocios - B2B Supermercados - mar 2015 - feb 2016 Analista de Trade Marketing - jun 2012 a feb 2015

### SCA Asia Pacific Head Quarters - China (www.sca.com)

Trainee de Desarrollo de negocios y Estrategia - dic 2010 - mar 2011

### Titular del curso de Ciencia de datos - Universidad del CEMA - 2do semestre 2020

Iniciar a los alumnos en los conceptos y herramientas estadísticas e informáticas básicas que les permita disponer y hacer uso de grandes volúmenes de datos para analizar, interpretar y comunicar patrones en la información.